# NICOLÁS MATÍAS **CONFALONIERI**

#### SOBRE MI

Entusiasta de la programación. Tuve mis primeros contactos con la misma a mis 15 años gracias a los videojuegos, llegando así a formar con amigos un servidor para un videojuego online donde empecé con la programación del sitio web y un poco del desarrollo del servidor de juego. En 2021 decidí que este hobby esporádico se convirtiese en parte de mi día a día y me anoté en CoderHouse, academia en la cual estoy estudiando la carrera de Desarrollador Full Stack. En busca de mi primer empleo formal.

#### EXPERIENCIA

# Proyecto personal: Videojuego

Programador ayudante | 2018 - 2019

- Programador ayudante en un proyecto que contaba con un panel de control de usuario donde tuve mi primer contacto con PHP y bases de datos SQL.
- Manejo de servidor FTP.

## Proyecto personal: Videojuego

Progamador | 2015 - 2016

- Me dediqué al manejo del sitio web (compra del host, dominios, configuración del sitio, desarrollé una web en html y gestioné un foro para el servidor de juego)
- Programador ayudante en el servidor de juego programado en lenguaje Pawn, donde realicé pequeñas tareas debido a mi escaso conocimiento de programación en ese momento.
- Coordinación de un equipo de personas para la gestión del proyecto.

#### EDUCACIÓN

#### CoderHouse

Carrera Desarrollador Full Stack | 2021 - actualidad

- Actualmente cursando cuarta etapa: "Backend"
- Certificado de finalización tercera etapa : "React JS"
- Certificado de finalización segunda etapa: "JavaScript"
- Certificado de finalización primer etapa "Desarrollo Web"

# Universidad Nacional de Entre Ríos (FCAD Concordia)

Licenciatura en Sistemas | 2018 - 2020 (sin terminar)

Escuela de Comercio Justo José de Urquiza (Chajarí)

Bachiller con orientación en economía y administración | 2017

#### CONTACTO



nicoconfaa@gmail.com



(3456) 505011



in /in/nicoconfa

### HABILIDADES

HTML, CSS, SASS, Bootstrap, Git, GitHub. JavaScript, Jquery, ReactJS, Firebase

Conocimientos básicos de SQL.

Conocimientos básicos de SEO.

FTP, Web Hosting, dominios.

trabajar en grupo.

Me gusta estar en constante aprendizaje, siempre dispuesto a ampliar conocimientos.

Motivación, liderazgo

#### CERTIFICADOS

- Desarrollo Web (CoderHouse)
- JavaScript (CoderHouse)
- React JS(CoderHouse)